【裁判字號】    95,上訴,29
【裁判日期】    950227
【裁判案由】    毒品危害防制條例
【裁判全文】
臺灣高等法院刑事判決                  95年度上訴字第29號
    上  訴  人  台灣板橋地方法院檢察署檢察官
    被      告  甲○○
上列上訴人因被告違反毒品危害防制條例案件，不服台灣板橋地
方法院94年度訴字第1517號，中華民國94年11月21日第一審判決
（起訴案號：台灣板橋地方法院檢察署94年度毒偵字第3250號；
併辦案號：台灣板橋地方法院檢察署94年度毒偵字第4808號、第
7278號），提起上訴，本院判決如下：
    主  文
原判決撤銷。
甲○○連續施用第一級毒品，處有期徒刑柒月；又連續施用第二
級毒品，處有期徒刑柒月，扣案之第二級毒品安非他命壹包（淨
重零點壹零柒陸公克）沒收銷燬之，安非他命之外包裝袋壹只沒
收。應執行有期徒刑壹年，扣案之第二級毒品安非他命壹包（淨
重零點壹零柒陸公克）沒收銷燬之，安非他命之外包裝袋壹只沒
收。
    事  實
一、甲○○曾於民國（下同）93年間因施用第2級毒品案件，經
    原審法院以93年度毒聲字第1187號裁定送勒戒處所觀察、勒
    戒後，認無繼續施用毒品之傾向，於93年9月27日出所，並
    經臺灣板橋地方法院檢察署檢察官以93年度核退毒偵第729
    號為不起訴處分確定。
二、詎甲○○仍不知戒絕，竟基於施用第2級毒品安非他命之概
    括犯意，先後自93年11月間某日起至94年10月2日下午2時許
    止，在臺北縣土城市某不詳友人住處及附近公廁內，以將第
    2 級毒品安非他命置於燈泡內以火燒烤再吸聞之方式，連續
    施用第2級毒品安非他命多次；復基於施用第1級毒品海洛因
    之概括犯意，先後（一）於94年4月8日下午3時30分許，在
    臺北縣土城市之不詳友人住處，以將第1級毒品海洛因摻入
    香煙燒烤之方式，施用第1級毒品海洛因一次。（二）於94
    年10月3日下午5時43分許為警採尿前某日，在不詳地點，施
    用第1級毒品海洛因一次。
三、嗣先後於（一）94年4月9日下午5時30分許，在臺北縣土城
    市○○路○段321巷32之3號2樓為警查獲採尿送驗，發現呈鴉
    片類及安非他命類之陽性反應。（二）94年4月15日晚間11
    時35分許，在國道3 號公路65公里處北向處（桃園縣大溪鎮
    路段）為警查獲，並扣得其所有之第2級毒品安非他命一包
    （淨重0.107 6公克《原淨重0.1400公克，嗣經憲兵司令部
    刑事鑑識中心取樣0.0324公克鑑析用罄，餘合計總淨重0.10
    76公克》），另其尿液經採取送驗結果，亦呈安非他命類之
    陽性反應。（三）94年10月3日下午5時43分許通緝到案，經
    採取其尿液送驗結果，呈鴉片類及安非他命類陽性反應。
四、案經臺北縣政府警察局移送臺灣板橋地方法院檢察署檢察官
    偵查起訴及移送併辦審理。
    理  由
一、被告於前開時地連續施用第2級毒品安非他命及於前開事實
    二、（一）所示施用第1級毒品海洛因之事實，業據其於本
    院審理時坦承不諱，其於94年4月9日下午5時30分許及94年
    10月3日下午5時43分許，為警查獲後，經採集尿液送請臺灣
    檢驗科技股份有限公司以EIA酵素免疫分析法初步檢驗、GC/
    MS氣相層析質譜儀確認檢驗結果，均呈現安非他命類及鴉片
    類陽性反應，有該公司94年4月27日、94年10月17日濫用藥
    物尿液檢驗報告各乙份在卷為憑（見94年毒偵字第3250 號
    卷第13頁、94年毒偵字第6863號卷第6頁），另其於94年4月
    15日晚間11時35分許為警查獲後，經採集尿液送請臺灣尖端
    先進生技醫藥股份有限公司以EIA酵素免疫分析法初步檢驗
    、GC/MS氣相層析質譜儀確認檢驗結果，亦呈現安非他命類
    陽性反應，有該公司94年4月25日濫用藥物檢驗報告乙份存
    卷可參（見94年毒偵字第2751號卷第40頁）。此外，復有第
    2級毒品安非他命1包（淨重0.1076公克《原淨重0.1400公克
    ，嗣經憲兵司令部刑事鑑識中心取樣0.0324公克鑑析用罄，
    餘合計總淨重0.1076公克》）扣案可證；前開扣案物品，經
    送請憲兵司令部刑事鑑識中心鑑驗結果，確含甲基安非他命
    成分，有憲兵司令部刑事鑑識中心95年1月26日（95）安鑑
    字第001 60號鑑驗通知書在卷為憑（見本院卷），足認被告
    上開自白與事實相符。至被告雖否認於94年10月3日下午5時
    43分許為警採尿前某日，有施用第1級毒品海洛因之事實，
    辯稱該次係吸到二手煙云云。惟查：被告於94年10月3日下
    午5時43分許，為警查獲後，經採集尿液送請臺灣檢驗科技
    股份有限公司檢驗結果，確呈鴉片類陽性反應，有如前述，
    雖其辯稱係吸到二手煙云云，惟與常情不符，自不足取，被
    告此部分施用第1級毒品犯行，亦堪認定
二、被告曾因如事實欄所示施用毒品案件，經執行觀察勒戒後於
    93年9月27日出所執行完畢，有臺灣板橋地方法院檢察署刑
    案資料查註紀錄表、本院被告全國前案紀錄表、在監在押全
    國紀錄表及不起訴處分書在卷可按，於觀察勒戒執行完畢釋
    放後，5年之內再犯本案施用毒品罪，應依毒品危害防制條
    例第23條第2項之規定論罪科刑。本件事證明確，被告犯行
    堪以認定。
三、核被告所為，係分別犯有毒品危害防制條例第10條第1項之
    施用第1級毒品罪及同條第2項之施用第2級毒品罪。被告施
    用第1級毒品、第2級毒品前後，非法持有第1級毒品及第2級
    毒品之低度行為，分別為施用之高度行為所吸收，均不另論
    罪。被告先後多次施用第1級毒品及先後多次施用第2級毒品
    犯行，時間均各緊接，手段復亦相若，犯罪構成要件俱屬相
    同，顯係分別基於概括之犯意反覆為之，均應依刑法第56條
    連續犯之規定論以一罪，並加重其刑。被告所犯上開二罪，
    犯意各別，罪名互異，應予分論併罰。被告於94年4月8日下
    午3時30分許，在臺北縣土城市某不詳友人住處，分別施用
    第1級毒品海洛因、第2級毒品安非他命以外之犯行，雖未據
    起訴，惟與起訴事實有連續犯關係，屬裁判上一罪，為起訴
    效力所及，本院自應併予審理。
四、原審因予論罪科刑，固非無見。惟查：被告於94年10月2日
    下午2時許施用第2級毒品安非他命及於94年10月3日下午5時
    43 分許為警採尿前某日，施用第1級毒品海洛因部分，與起
    訴事實有連續犯關係，屬裁判上一罪，為起訴效力所及，原
    審未及併予審酌，尚有未洽。公訴人上訴意旨，執此指摘原
    判決不當，為有理由，應予撤銷改判。爰審酌被告曾因施用
    毒品，經觀察勒戒後，猶不思戒絕，再次施用毒品，足見其
    意志力薄弱以及其素行、犯罪之動機、目的、手段、品行、
    生活狀況、智識程度、犯罪所生之損害暨犯罪後態度等一切
    情狀，分別量處如主文第2項所示之刑，並定其應執行刑。
五、扣案之第2級毒品安非他命1包（淨重0.1076公克《原淨重0.
    1400公克，嗣經憲兵司令部刑事鑑識中心取樣0.0324公克鑑
    析用罄，餘合計總淨重0.1076公克》），係查獲之毒品，應
    依毒品危害防制條例第18條第1項前段之規定宣告沒收並銷
    燬之。扣案包裝上開毒品之包裝袋乙只，係被告所有供本件
    施用毒品犯罪所用，已據被告供陳明確，應依刑法第38條第
    1項第2款之規定諭知沒收。另被告施用第1級毒品海洛因所
    用之香煙，係被告之某不詳友人所有，非被告所有，另施用
    第2級毒品安非他命所用之燈泡，已丟棄滅失而不存在等情
    ，亦據被告陳明在卷，乃不予宣告沒收，附此敘明。
據上論斷，應依刑事訴訟法第369條第1項前段、第364條、第299
條第1項前段，毒品危害防制條例第10條第1項、第2項、第18條
第1項前段，刑法第11條前段、第56條、第51條第5款、第38條第
1項第2款，判決如主文。
本案經檢察官賴俊雄到庭執行職務。
中    華    民    國    95    年    2     月    27    日
                  刑事第十七庭  審判長法  官  陳貽男
                                      法  官  孫惠琳
                                      法  官  高明哲
以上正本證明與原本無異。
施用第1級毒品部分如不服本判決應於收受送達後十日內向本院
提出上訴書狀，其未敘述上訴之理由者並得於提起上訴後十日內
向本院補提理由書（均須按他造當事人之人數附繕本）。
施用第2級毒品部分不得上訴。
                                      書記官  李垂福
中    華    民    國    95    年    2     月    27    日
附錄：本案論罪科刑法條全文
毒品危害防制條例第10條：
施用第1級毒品者，處6月以上5年以下有期徒刑。
施用第2級毒品者，處3年以下有期徒刑。


司法院資訊處製作；財團法人民間司法改革基金會備份。
